---
title: "TP_IGF_RNAseq"
output: 
  html_document:
    toc: TRUE
date: "2024-04-10"
---

# Table des matières
1. [Création du DESeq dataset](#1)

# Création du DESeq dataset <a name="1"></a>
## Charger le tableau de count
```{r}

RNA_dat <- read.csv("RNAseq_countTable_new.csv", h = T, sep = ",", row.names = 1)
head(RNA_dat)

RNA_dat_mat <- as.matrix(RNA_dat)
```

## Charger les métadata
```{r}
sampleCondition <- read.csv("GSE30352_All_SRAs.txt", sep = "\t")
head(sampleCondition)
```

## Créer l'objet DESeq
```{r, message = FALSE, warning=FALSE, error=FALSE}
library(DESeq2)
```

```{r}
dds <- DESeqDataSetFromMatrix(RNA_dat_mat, sampleCondition, ~ source_name)
dds
```
# Nettoyage des gènes avec peu de counts
```{r}
threshold <-  3
keep <- rowSums(counts(dds)) >= threshold
dds_clean <- dds[keep,]
dds_clean
```

# Gène différentiellement exprimés
```{r}
dds$source_name <- factor(dds$source_name)
dds <-DESeq(dds)
```
```{r}
res <- results(object = dds, contrast = c("source_name", "Liver", "Cerebellum"))
res
```


# Extract info from the DEGs analysis
## a summary
```{r}
summary(res)
```

## The number of DEGs that are significative
```{r}
sum(res$padj < 0.05, na.rm = T)


```

## saving data
```{r}
resOrdered <- res[order(res$"log2FoldChange", decreasing = T), ]
resOrdered
write.csv(resOrdered, "Liver_vs_Cerebellum.csv")
```


# Data visualisation
## PCA
```{r}
vsd <- vst(dds, blind=TRUE)
plotPCA(vsd, intgroup = "source_name", pcsToUse = 1:2)

p <- plotPCA(vsd, intgroup = "source_name", pcsToUse = 1:2)
ggsave("PCA_Plot_source_name.png", plot = p, width = 7, height = 5, dpi = 300)

```



## MA plot
```{r}
DESeq2::plotMA(res)

png("MA_plot_res.png", width = 800, height = 600, res = 120)
plotMA(res)
dev.off()

```

## MA plot with ggpubr
```{r, height = 10}
library(ggpubr)
ggpubr::ggmaplot(res, size = 2, main = "DEGs Liver vs Cerebellum")

p <- ggmaplot(res,
              size = 2,
              main = "DEGs Liver vs Cerebellum")

ggsave("MA_plot_ggmaplot_DEGs_Liver_vs_Cerebellum.png", plot = p, width = 8, height = 6, dpi = 300)

```

## Heatmap on DEGs
```{r}
library(tidyverse)
resDDS <- cbind.data.frame(res$log2FoldChange, res$padj)
rownames(resDDS) <- rownames(res)
colnames(resDDS) <- c("Log2FC", "padj") 
head(resDDS)

resSIG <- resDDS |> filter(padj < 0.05)
head(resSIG)
dim(resSIG)
```

## Plot the heatmap

```{r}

library(ComplexHeatmap)

resSIGOrdered <- resSIG[order(abs(resSIG$Log2FC), decreasing = T),]
resSIGOrdered_top30 <- resSIGOrdered[1:30,]

RNA_dat <- as.data.frame(RNA_dat)

RNA_dat_SIG <- RNA_dat |> filter(row.names(RNA_dat) %in% row.names(resSIGOrdered_top30))

colnames(RNA_dat_SIG) <- dds$source_name

hm <- Heatmap(matrix = scale(RNA_dat_SIG),
               cluster_rows = TRUE,
               clustering_method_rows = "ward.D2",
               cluster_columns = TRUE,
               clustering_method_columns = "ward.D2",
               show_row_names = TRUE,
               show_column_names = TRUE)
hm



png("heatmap_top30_DEGs.png", width = 800, height = 600, res = 150)
draw(hm)
dev.off()

```


```{r}
hm <- Heatmap(matrix = scale(RNA_dat[1:100,]),
               cluster_rows = TRUE,
               clustering_method_rows = "ward.D2",
               cluster_columns = TRUE,
               clustering_method_columns = "ward.D2",
               #show_row_names = TRUE,
               show_column_names = TRUE)
hm

png("heatmap_top100_genes.png", width = 1000, height = 800, res = 150)
draw(hm)
dev.off()

```


```{r}
library(goseq)
library(clusterProfiler)
library(org.Mm.eg.db)


#Plot the GO
bg_genes <- rownames(res) # for universe argt in the enrichGO function

#choose the DEGs 
resSIG <- resDDS |> filter(res$padj < 0.05 & res$log2FoldChange > 0)
resSIG_symbol <- rownames(resSIG)

#calculate the enriched gene ontology
enrich_go <- enrichGO(
  gene= resSIG_symbol, # genes name
  OrgDb = org.Mm.eg.db, # the organisms
  keyType = "SYMBOL", # SYMBOL is the gene annotation keytype (see the command below)
  ont = "BP",  # Biological process
  universe = bg_genes, # the background genes
  qvalueCutoff = 0.05,
  readable=TRUE
)

#plot them
dotplot(enrich_go)


keytypes(org.Mm.eg.db)


# Sauvegarder le dernier graphique généré
ggsave("GO_Enrichment_dotplot.png", width = 8, height = 6, dpi = 300)


```





